sv: Leksaker och spel > Spel > Blackjack- och crapsset: Blackjack-set; Tärningsset
hr-HR: Igračke i igre > Igre > Setovi za blackjack i craps: Setovi za blackjack; Setovi za craps
en: Toys & Games > Games > Blackjack & Craps Sets: Blackjack Sets; Craps Sets
ko: 장난감/게임 > 게임 > 블랙잭/크랩스 세트: 블랙잭 세트; 크랩스 세트
sl-SI: Igrače in igre > Igre > Kompleti za blackjack in craps: Kompleti za blackjack; Kompleti za craps
fi: Lelut ja pelit > Pelit > Blackjack- ja craps-setit: Blackjack-setit; Craps-setit
it: Giochi e giocattoli > Giochi > Set per blackjack e dadi: Set di blackjack; Set di craps
cs: Hračky a hry > Hry > Sady na blackjack a kostky: Sady na blackjack; Sady kostek
es: Juegos y juguetes > Juegos > Juegos de blackjack y crap: Juegos de blackjack; Juegos de crap
el: Παιχνίδια > Παιχνίδια (Games) > Σετ μπλάκτζακ & ζαριών: Σετ μπλάκτζακ; Σετ ζαριών
da: Legetøj og spil > Spil > Sæt til blackjack og craps: Blackjack-sæt; Craps-sæt
hu: Játékok és játékszerek > Játékszerek > Blackjack- és Craps-készletek: Blackjack-készletek; Craps-készletek
nb: Leker og spill > Spill > Blackjack- og crapssett: Blackjack-sett; Craps-sett
ru: Игрушки и игры > Игры > Наборы для блек-джека и крэпса: Наборы для блек-джека; Наборы для крэпса
fr: Jeux et jouets > Jeux > Jeux de black jack et de craps: Ensembles de black jack; Ensembles de craps
sk-SK: Hračky a hry > Hry > Súpravy na blackjack a craps: Súpravy na blackjack; Súpravy na craps
de: Spielzeuge & Spiele > Spiele > Blackjack- & Würfelspiel-Sets: Blackjack-Sets; Würfelspiel-Sets
pt-BR: Brinquedos e jogos > Jogos > Conjuntos para jogos de dados e vinte-e-um: Conjuntos de vinte-e-um; Conjuntos de jogos de dados
ja: おもちゃ・ゲーム > ゲーム > ブラックジャック・クラップスセット: ブラックジャックセット; クラップスセット
pl: Gry i zabawki > Gry > Zestawy do gry w blackjacka i craps: Zestawy do blackjacka; Zestawy do gry w kości
tr: Oyuncaklar ve Oyunlar > Oyunlar > Yirmi Bir ve Barbut Setleri: Blackjack Setleri; Barbut Setleri
zh-CN: 玩具/游戏 > 游戏 > 二十一点/骰子套装: 二十一点游戏套装; 双骰子游戏套装
ro-RO: Jucării și jocuri > Jocuri > Seturi de blackjack și zaruri: Seturi de blackjack; Seturi de zaruri
vi: Đồ chơi & Trò chơi > Trò chơi > Bộ đồ chơi blackjack & craps: Bộ bài blackjack; Bộ xúc xắc
bg-BG: Играчки и игри > Игри > Комплекти за блекджек и зарове (крапс): Комплекти за блекджек; Комплекти за зарове (крапс)
th: ของเล่นและเกม > เกม > ชุดแบล็กแจ็กและเกมลูกเต๋า: ชุดแบล็กแจ็ก; ชุดเกมลูกเต๋า
zh-TW: 玩具和遊戲 > 遊戲 > 21 點和花旗骰遊戲組: 二十一點卡牌遊戲組; 擲骰子遊戲組
lt-LT: Žaislai ir žaidimai > Žaidimai > „Dvidešimt vieno“ ir krepso rinkiniai: „Dvidešimt vieno“ rinkiniai; Krepso rinkiniai
nl: Speelgoed en spellen > Games > Sets voor kaart- en dobbelspellen: Sets voor kaartspellen; Sets voor dobbelspellen
pt-PT: Brinquedos e jogos > Jogos > Conjuntos de blackjack e craps: Conjuntos de blackjack; Conjuntos de craps